臺灣臺中地方法院刑事判決　　　　　　　　　　　　　九十三年度易字第五三號
　　公　訴　人　臺灣臺中地方法院檢察署檢察官
　　被　　　告　乙○○
　　選任辯護人　吳文虎
右列被告因傷害等案件，經檢察官聲請以簡易判決處刑（九十二年度偵字第二○六七
八號），嗣經本院簡易庭認不宜簡易判決處刑，簽請移由刑事普通庭依通常程序審理
，本院判決如左：
    主  文
乙○○傷害人之身體，處罰金貳仟元，如易服勞役，以參佰元折算壹日；又以加害生
命之事，恐嚇他人致生危害於安全，處拘役拾日，如易科罰金，以參佰元折算壹日
。
    事  實
一、乙○○素行不佳，前曾犯傷害罪（未構成累犯），詎仍不知悔改。乙○○與丙○○○係夫妻，然自民國（下同）九十二年三月間起，因丙○○○懷疑乙○○與其
    媳婦陳美花（乙○○之次子即禁治產人賴文洲之配偶）通姦（陳美花、乙○○涉
    嫌相、通姦罪嫌部分業經臺灣臺中地方法院檢察署檢察官不起訴處分在案），彼
    此感情遂生不睦，丙○○○亦因此而離家出走，至友人位於台中市○○區○○路
    一二二號處居住。嗣於同年九月二十六日上午十時許，丙○○○至乙○○位於台
    中市○○區○○路卅七號住處後面之土地公廟找乙○○理論；見面後，乙○○要
    求丙○○○返家再談，惟彼等返抵台中市○○區○○路卅七號住處後，乙○○對
    丙○○○仍未予理會，猶騎機車至住處旁之高速公路附近之田裏去，丙○○○遂
    跟隨尾之。至田裏時，雙方因一言不合，進而發生口角；詎乙○○竟基於傷害之
    犯意，徒手推打丙○○○前胸，並以草枝丟砸丙○○○，致丙○○○受有右前胸
    挫傷之普通傷害。未幾，乙○○因得知遭丙○○○向臺灣臺中地方法院檢察署檢
    察官提出前述通姦之告訴，心生不滿，竟另基於恐嚇危害安全之犯意，於同年十
    月十七日晚上二十二時許，撥打電話予丙○○○之妹甲○○，宣稱：「阿春，妳
    可能快沒有第四姐夫，快要沒有第四大姐啊！我要拿刀仔呷伊作掉」、「決定我
    農藥帶著準備。我若輸她，她免想要我的親權就對啊，啊呢聽有無？」等語，以
    此加害生命之事，恐嚇丙○○○，甲○○掛斷電話後隨即打丙○○○之行動電話
    轉告丙○○○前開事項，使丙○○○心生畏懼，致生危害於安全。
二、案經丙○○○訴請臺灣臺中地方法院檢察署檢察官偵查後，聲請以簡易判決處刑
    ，嗣經本院簡易庭簽請認宜適用通常程序審理。
    理  由
一、訊據被告乙○○對於右揭其在案發現場曾用手推告訴人丙○○○前胸一把，及曾
    經打電話給告訴人丙○○○之妹甲○○，說了如聲請簡易判決處刑書所載之話語
    之事實固坦承不諱，然矢口否認有何前揭之犯行，辯稱：伊雖用手推告訴人丙○○○前胸一把，但僅係輕推而已，不可能會造成告訴人丙○○○前胸之挫傷，係
    告訴人丙○○○自己用十元硬幣刮前胸導致紅腫的，伊雖曾打電話告訴甲○○前
    開言詞，但那是因告訴人丙○○○要求伊三千萬元，所以伊才說如果要這樣的話
    ，那伊就拿刀把大家殺光，伊裡面說，「她免想要我的親權就對啊」之意思就是
    指告訴人丙○○○也不要想要得到伊兒子賴文洲（因為受禁治產宣告、監護權人
    是伊）之監護權，惟伊並未要甲○○轉告告訴人丙○○○，伊沒有恐嚇犯意，僅
    是情緒之抒發而已云云。惟查右揭事實，業據告訴人丙○○○及證人甲○○指訴
    暨證述綦詳在卷，互核所供情節大致相符，並有臺灣臺中地方法院檢察署九十二
    年度偵字第二六七八號被告陳美花、乙○○涉嫌妨害家庭案件之檢察官不起訴
    處分書、中國醫藥大學附設醫院診斷證明書各一份、被告乙○○與證人甲○○於
    九十二年十月十七日晚上二十二時許在電話中之對話錄音帶一捲及其對話內容譯
    文一份在卷足資佐證。而被告乙○○對於右揭其所辯稱，告訴人丙○○○前胸之
    傷是告訴人丙○○○自己以十元硬幣刮前胸導致紅腫的云云，並未能舉出積極事
    證以實其說，要無足採。另證人甲○○於本院九十三年四月七日審理時，到庭具
    結證稱如下：（審判長問：被告打電話給你的時候告訴人住在何處？）證人甲○○答：告訴人九十二年四月六日被趕出家門，我收留她住在我家，但告訴人又於
    九十二年五月一日起在外租賃房屋居住。審判長請檢察官詢問證人。（檢察官問
    ：你陳述九十二年四月六日告訴人全家被被告趕出門，家中尚有何人？）證人甲○○答：被告乙○○，大陸媳婦陳美花，中度智障二兒子賴文洲，還有一個六歲
    的孫女賴銘勳。（檢察官問：當時被告跟告訴人丙○○○等七人彼此之間相處是
    否已經很不好？）證人甲○○答：是的。（檢察官問：被告乙○○，陳美花，賴
    文洲，賴銘勳，他們四人知道被趕出去的人住在何處？）證人甲○○答：只有六
    歲的孫女知道，被告並不知道。（檢察官問：你知道丙○○○等人被趕出去之後
    住的地址及電話？）證人甲○○答：我都知道。（檢察官問：你跟告訴人的感情
    是否很好？）證人甲○○答：是的，我們感情很好而且都居住在中清路很近。（
    檢察官問：被告乙○○對你、你的堂哥、你的五姐與告訴人之間的感情很好是否
    瞭解？）證人甲○○答：他知道。（檢察官問：你和姐姐感情如此之好，如果被
    告告訴你要對你姐姐不利的話，他知道你馬上會轉達給你的姐姐？）證人甲○○
    答：是的，他知道。辯護人表示異議，檢察官問的是證人的主觀意見。檢察官答
    ：請辯護人指出異議的法律依據，證人前開意見，是符合刑事訴訟法第一百六十
    條的例外規定，是可以作為證據的。辯護人答：辯護人剛才意見只要記明筆錄就
    好。審判長諭知：異議無理由，請檢察官繼續詢問。（檢察官問：你認為九十二
    年十月十七日晚上二十二時被告打電話給你訴說他和告訴人丙○○○之間事情的
    用意為何？）證人甲○○答：因為他知道告訴人住過我那邊。居上證人甲○○所
    證述，益徵九十二年十月十七日晚上二十二時被告乙○○打電話給證人甲○○訴
    說前開恐嚇言詞，顯有要證人甲○○轉告告訴人丙○○○無疑。此外，參酌被告
    乙○○自承，告訴人丙○○○一路找其，導致其很煩躁等語；則衡諸常情，被告
    乙○○既是處在很煩躁之情況下，出手推打告訴人丙○○○，豈會僅係「輕推」
    而已，顯難想像。是綜據上述，被告乙○○空言否認，所辯無非臨訟畏罪飾卸之
    詞，要無足採，事證已臻明確，被告乙○○犯行均洵堪認定。
二、核被告乙○○所為，係犯刑法第二百七十七條第一項之普通傷害罪及同法第三百
    零五條之恐嚇危害安全罪。被告乙○○所犯上開二罪，犯意各別，犯罪構成要件
    不同，應予分論併罰。爰審酌被告乙○○犯罪之動機、目的、手段、品行不佳，
    詳如前述，此有台灣台中地方法院檢察署刑案資料查註紀錄表一份在卷可按、所
    生危害及犯罪後猶飾詞狡賴犯行，毫無悔意，且犯罪後迄今仍未與告訴人丙○○○達成民事和解，取得諒解，犯後態度不佳等一切情狀，分別量處如主文所示之
    刑，並分別諭知易科罰金及易服勞役之折算標準，以資懲儆。
據上論斷，應依刑事訴訟法第四百五十二條、第二百九十九條第一項前段、刑法第二
百七十七條第一項、第三百零五條、第四十一條第一項前段、第四十二條第二項、罰
金罰鍰提高標準條例第一條前段、第二條，判決如主文。
中      華      民      國    九十三    年      四      月    二十一    日
                                        臺灣臺中地方法院刑事第八庭
                                            審判長法官  朱  光  國
                                                  法官  吳  崇  道
                                                  法官  洪  俊  誠
右正本證明與原本無異。
如不服本判決，應於判決送達後十日內向本院提出上訴狀，上訴於臺灣高等法院臺中
分院(須附繕本)。
                                                書記官
中      華      民      國    九十三    年      四      月    二十一    日
附錄論罪科刑實體法條文：
刑法第二百七十七條：
傷害人之身體或健康者，處三年以下有期徒刑、拘役或一千元以下罰金。
（罰金部份業經提高十倍為一萬元）
犯前項之罪因而致人於死者，處無期徒刑或七年以上有期徒刑；致重傷者，處三年以
上十年以下有期徒刑。
刑法第三百零五條：
以加害生命、身體、自由、名譽、財產之事，恐嚇他人致生危害於安全者，處二年以
下有期徒刑、拘役或三百元以下罰金。
（罰金部份業經提高十倍為三千元）
